臺灣臺北地方法院刑事判決　　　九十四年度訴字第一六九八號
　　公　訴　人　臺灣臺北地方法院檢察署檢察官
　　被　　　告　丙○○
上列被告因搶奪等案件，經檢察官提起公訴（九十四年度偵字第
二０二二０號、第二０六六九號），因被告於準備程序進行中就
被訴事實為有罪之陳述，且所犯非死刑、無期徒刑、最輕本刑為
三年以上有期徒刑之罪或高等法院管轄第一審案件，經告知簡式
審判程序之旨，並聽取檢察官及被告等意見後，經本院合議庭裁
定由受命法官獨任進行簡式審判程序，本院判決如下：
    主  文
丙○○意圖為自己不法之所有，而搶奪他人之動產，處有期徒刑
捌月；又傷害人之身體，處有期徒刑肆月；又於夜間侵入住宅竊
盜，處有期徒刑柒月。應執行有期徒刑壹年伍月。
    事  實
一、丙○○有多次前案紀錄，曾因違反懲治盜匪條例案件，於民
    國八十八年七月二日經本院以八十八年訴字第八八一號刑事
    判決，判處有期徒刑七年六月，褫奪公權五年，經上訴後，
    臺灣高等法院八十八年上訴字第三０五三號刑事判決，雖撤
    銷原判決，仍改判有期徒刑七年六月，褫奪公權五年，嗣經
    最高法院於八十九年一月十三日以八十九年台上字第一０二
    號刑事判決駁回上訴確定。又因搶奪案件，經本院八十九年
    訴字第七六七號刑事判決判處有期徒刑八月，並於八十九年
    八月十日確定。上開二案，經定執行刑為有期徒刑八年，褫
    奪公權五年，原應執行至九十六年一月九日期滿，於九十四
    年八月二十四日因假釋出監並付保護管束，現仍於假釋期間
    （不構成累犯），猶不知悔改，竟意圖為自己不法之所有，
    於九十四年十月十九日下午十三時二十分許，在臺北縣新店
    市○○路三十五巷十九號前，見甲○○手持狗鍊，即趁甲○
    ○不及防備之際，徒手搶奪甲○○手中狗鍊及置於口袋中之
    煙草一包。又因不滿甲○○勸阻其吸用強力膠，竟另萌傷害
    人身體之犯意，徒手將甲○○推倒在地，致甲○○受有下背
    部挫傷、右手肘挫傷併撕裂傷及擦傷、右膝擦傷等傷害。丙
    ○○另於同年十月三十日晚間之十八時十五分許，意圖為自
    己不法之所有，侵入乙○與其家人所居住位於臺北縣新店市
    ○○路三十五巷十一號之住宅內，竊取乙○所有置於客廳桌
    上之鑰匙一串，得手後隨即逃逸。嗣分別經甲○○、乙○報
    警處理後，警方循線查知上情。
二、案經甲○○、乙○訴由臺北市政府警察局新店分局報告臺灣
    臺北地方法院檢察署檢察官偵查後起訴，因丙○○於準備程
    序進行中就被訴事實為有罪之陳述，且所犯非死刑、無期徒
    刑、最輕本刑為三年以上有期徒刑之罪或高等法院管轄第一
　　審案件，經告知簡式審判程序之旨，並聽取檢察官及丙○○
  　意見後，經本院合議庭裁定由受命法官獨任進行簡式審判程
    序。
　　理  由
一、上揭犯罪事實，業經被告丙○○於本院審理時坦承不諱（見
    本院卷第二十一頁背面、第四十一頁背面），核與告訴人甲
    ○○、乙○於警詢、偵查時之證述相符（見臺灣臺北地方法
    院檢察署九十四年偵字第二０二二０號卷第十頁、第四十一
    頁至第四十二頁，臺灣臺北地方法院檢察署九十四年偵字第
    二０六六九號卷第八頁、第六十七頁），並有被告所取得煙
    草一包、狗鍊一條之照片一幀及甲○○領回後所立之贓物領
    據一紙（見臺灣臺北地方法院檢察署九十四年偵字第二０二
    二０號卷第十七頁、第十九頁），及被告所竊得鑰匙一串之
    照片一幀及乙○領回後所立之贓物認領保管單一紙在卷可憑
    （見臺灣臺北地方法院檢察署九十四年偵字第二０六六九號
    卷第十九頁、第二十八頁），足認被告任意性之自白與事實
    相符，堪以採信。本件事證明確，被告犯行堪以認定。
二、核被告所為，係犯刑法第三百二十五條第一項之搶奪罪，同
    法第二百七十七條第一項之傷害罪，及同法第三百二十一條
    第一項第一款之夜間侵入住宅竊盜罪。上開三罪，犯意各別
    、行為互殊，應分論併罰。爰審酌被告於假釋期間，竟不知
    悛悔警惕，再犯本案，僅因告訴人甲○○勸阻其吸食強力膠
    ，即起意傷害，及進入告訴人乙○住宅內行竊鑰匙，致告訴
    人乙○及其家人身心不安，實應責難，惟念其所得財物價值
    輕微，犯後坦承犯行態度尚佳，對其行徑造成周遭鄰居之困
    擾已知悔改，及被告犯罪動機、手段、其智識程度不高、經
    濟情況欠佳等一切情狀，分別量處如主文所示之刑，並定其
    執行刑。
三、末查，起訴書雖記載請求對被告宣告強制工作二年等語。惟
    按保安處分係針對受處分人將來之危險性所為之處置，以達
    教化、治療之目的，為刑罰之補充制度，保安處分中之強制
    工作，旨在對嚴重職業性犯罪及欠缺正確工作觀念或無正常
　　工作因而犯罪者，強制其從事勞動，學習一技之長及正確之
  　謀生觀念，使其日後重返社會，能適應社會生活。然保安處
    分之措施亦含社會隔離、拘束身體自由之性質，其限制人民
    之權利，實與刑罰同，自應受比例原則之規範，使保安處分
　　之宣告，與行為人所為行為之嚴重性、行為人所表現之危險
  　性，及對行為人未來行為之期待性相當，此觀之司法院大法
    官會議釋字第四七一號解釋、最高法院九十一年台上字第四
    六二五號判決意旨自明。查，被告固為本件搶奪、竊盜犯行
    ，惟其所得財物輕微，且次數各為一次，犯罪手段又與職業
    性之慣犯有別，衡其犯行，屬因個人情況或外在環境因素而
    起意，本院綜合其犯罪行為之嚴重性、所表現之危險性等情
    以觀，因認依比例原則，予以宣告主文所示之刑，已足認為
    與被告犯行之處罰相當，尚難認定有另宣告強制工作以預防
    矯治其社會危險性之必要，爰不另為強制工作之諭知，併此
    敘明。
據上論斷，應依刑事訴訟法第二百七十三條之一第一項、第二百
九十九條第一項前段，刑法第三百二十五條第一項、第二百七十
七條第一項、第三百二十一條第一項第三款，第五十一條第五款
，罰金罰鍰提高標準條例第一條前段，判決如主文。
本案經檢察官方伯勳到庭執行職務。
中　　華　　民　　國　九十四　年　十二　月   二十九   日
                  刑事第十一庭法  官 陳正昇
以上正本證明與原本無異。
如不服本判決，應於判決送達後十日內向本院提出上訴狀（應抄
附繕本）。告訴人或被害人如對於本判決不服者，應具備理由請
求檢察官上訴，其上訴期間之計算係以檢察官收受判決正本之日
期為準。
                              書記官 陳豪達
中　　華　　民　　國　九十四　年　十二  月    三十    日
